ACORDAO-COMPLETO-2488144

ACÓRDÃO DE RELAÇÃO

ACÓRDÃO DE RELAÇÃO 1590/2021 ATA 25/2021 - PLENÁRIO

Acórdão 1590/2021-TCU-Plenário
Considerando tratar-se de denúncia a respeito de possíveis irregularidades ocorridas no Pregão Eletrônico 14/2021, promovido pela Empresa Brasileira de Hemoderivados e Biotecnologia (Hemobras) , com vistas à contratação de empresa especializada em serviços de bombeiros civis (CBO 5171-10) para atuação em indústria;
Considerando que o denunciante alega, em síntese, que a proposta de preço apresentada pelo licitante declarado vencedor seria inexequível, porquanto essa proposta considerou convenção coletiva de trabalho (CCT) indevida (peça 5) , relativa ao Sindicato dos trabalhadores nas empresas de asseio e conservação, limpeza urbana, locação de mão de obra, administração de imóveis, condomínios de edifícios residenciais e comerciais do Estado de Pernambuco (STEALMOAIC) , que não representa a classe de bombeiros civis no Estado de Pernambuco (CCT à peça 6) , contrariando a Lei 11.901/2009 (lei do bombeiro civil) ;
Considerando que o fato de o licitante apresentar composição de custo unitário contendo salário de categoria profissional inferior ao piso estabelecido em acordo, convenção ou dissídio coletivo de trabalho é, em tese, somente erro formal, o qual não enseja a desclassificação da proposta, podendo ser saneado com a apresentação de nova composição de custo unitário desprovida de erro, em face do princípio do formalismo moderado e da supremacia do interesse público (Acórdão 719/2018-TCU-Plenário) ;
Considerando que, na elaboração de sua planilha de formação de preços, o licitante pode utilizar norma coletiva de trabalho diversa daquela adotada pelo órgão ou entidade como parâmetro para o orçamento estimado da contratação, tendo em vista que o enquadramento sindical do empregador é definido por sua atividade econômica preponderante, e não em função da atividade desenvolvida pela categoria profissional que prestará os serviços mediante cessão de mão de obra (art. 581, § 2º, da CLT e art. 8º, inciso II, da Constituição Federal) (Acórdão 1097/2019-TCU-Plenário e 2.101/2020-TCU-Plenário) ;
Considerando que não restaram caracterizados os pressupostos para concessão de medida cautelar, nos termos da análise empreendida na peça 10;
Considerando que, nos termos da Resolução-TCU 259/2014, a fim de resguardar o sigilo e a proteção do denunciante, qualquer documento em que conste sua identificação será juntado ao processo como peça sigilosa, classificada quanto à confidencialidade como informação pessoal, à luz da Lei 12.527/2011;
Considerando, ainda, que a reclassificação do processo de denúncia como público, após a decisão definitiva, não alcança as peças que contenham a identificação do denunciante, as quais permanecem classificadas como informação pessoal e delas não se concederá vista ou cópia durante o prazo de vigência da restrição, salvo nas hipóteses legais;
Os Ministros do Tribunal de Contas da União ACORDAM, por unanimidade, com fundamento nos arts. 1º, inciso XVI, e 53, da Lei 8.443, de 16 de julho de 1992, c/c os arts. 1º, inciso XXIV, 15, inciso I, alínea "p", 143, inciso III, 169, incisos III, 234 e 235, todos do Regimento Interno/TCU, de acordo com os pareceres emitidos nos autos, em conhecer a denúncia e considerá-la improcedente; indeferir o pedido de concessão de medida cautelar formulado pelo denunciante; levantar o sigilo que recai sobre as peças destes autos, à exceção daquelas que contenham informação pessoal do denunciante, nos termos dos arts. 104, § 1º, e 108, parágrafo único, da Resolução-TCU 259/2014; encaminhar cópia deste acórdão e da instrução (peça 10) ao denunciante e à Hemobras; e arquivar o processo.
1. Processo TC-Processo 016.832/2021-3 (DENÚNCIA) 
	1.1. Responsável: Identidade preservada (art. 55, caput, da Lei n. 8.443/1992) 
	1.2. Interessado: Identidade preservada (art. 55, caput, da Lei n. 8.443/1992) 
	1.3. Órgão/Entidade: Empresa Brasileira de Hemoderivados e Biotecnologia - Hemobras
	1.4. Relator: Ministro Bruno Dantas
	1.5. Representante do Ministério Público: não atuou
	1.6. Unidade Técnica: Secretaria de Controle Externo de Aquisições Logísticas (Selog) .
	1.7. Representação legal: não há.
	1.8. Determinações/Recomendações/Orientações: não há.

BRUNO DANTAS

não há.

Não atuou

DENÚNCIA (DEN)

Secretaria de Controle Externo de Aquisições Logísticas (Selog).